---
title: "UTS V || DMKM"
author: "221810670 - Yudistira Elton Jhon - 3SI2"
date: "10/27/2020"
output:
  word_document: default
  pdf_document: default
---


### Baca Data dan siapkan library
Data tersimpan di folder `UTS`

```{r setup, include=FALSE}
library(caret)
library(neuralnet)
library(nnet)
diagnosis <- read.csv2("D:/Polstat STIS/Tingkat 3/Semester 5/DMKM/UTS/diagnosis.csv", header=FALSE)
colnames(diagnosis) <- c("a1","a2","a3","a4","a5","a6", "d1", "d2")
str(diagnosis)
```

# Prerocessing data

Ubah tipe variabel menjadi tipe faktor
```{r}
diagnosis$a2<-as.factor(diagnosis$a2)
diagnosis$a3=as.factor(diagnosis$a3)
diagnosis$a4=as.factor(diagnosis$a4)
diagnosis$a5=as.factor(diagnosis$a5)
diagnosis$a6=as.factor(diagnosis$a6)
diagnosis$d1=as.factor(diagnosis$d1)
diagnosis$d2=as.factor(diagnosis$d2)
str(diagnosis)
```

cek dan handle missing value
```{r}
library(dplyr)
data <- na_if(diagnosis, "?")
sapply(data, function(x) sum(is.na(x)))
library(visdat)
vis_miss(data)

```

terlihat pada visualisasi cek missing data, terdapat data tidak ada missing value, sehingga data bisa dimodelkan dengan neural network.


### Split Data
Memecah data menjadi data training (80% dari data awal) dan data test (20% dari data awal)
```{r}
set.seed(111)
sampel <- sample(2,nrow(diagnosis),replace = T, prob = c(0.8,0.2))
trainingdat <- diagnosis[sampel==1, ]
testingdat <- diagnosis[sampel==2, ]
```

Setelah memecah data menjadi data training (80% dari data awal) dan data test (20% dari data awal), didapat :
```{r}
print(paste("Jumlah train data :", nrow(trainingdat), "|| Jumlah test data :", nrow(testingdat)))
```


### Membuat Model

menggunakan semua atributnya
```{r}
set.seed(223)
#model dengan 1 hidden layer dan hidden node
m <- model.matrix( 
  ~ d2+a1+a2+a3+a4+a5+a6, 
  data = diagnosis 
)
model1<-neuralnet(d2yes~a1+a2yes+a3yes+a4yes+a5yes+a6yes, data=m,
                  hidden = 1,
                   err.fct = "ce",
                   linear.output = F)
plot(model1)
```
Pada plot neural network diatas ,diketahui nilai error nya yaitu sebesar 0.01903, dan steps nya di dapatkan mesin telah melakukan 180 kali iterasi.


### Prediksi

jika output dari model lebih dari 0.5, maka kategorikan sebagai 1 (admitted), dan 0 (non admitted) jika lainnya

```{r}
# 1 hidden layer dan hidden node


```


### Evaluasi Model

#### 1 hidden layer dan hidden node
```{r}

```

